【裁判字號】    92,聲再,507
【裁判日期】    921217
【裁判案由】    聲請再審
【裁判全文】
臺灣高等法院刑事裁定                            九十二年度聲再字第五０七號
    再審聲請人
    即受判決人  甲○○
右列聲請人因妨害自由案件，對於本院九十二年度上易字第二四八四號，中華民國九
十二年十月二十九日確定判決（臺灣臺北地方法院九十一年度易字第一五八八號、臺
灣臺北地方法院檢察署九十年度偵字第一六三０九號），聲請再審，本院裁定如左：
    主      文
再審之聲請駁回。
    理      由
一、聲請意旨略以：本案第一審法院刑事判決書已明確記載證人黃淑媛於檢察官偵訊
    及一審法院審理時其證述前後不一；證人張育誠就聲請人有何恐嚇言語一節於檢
    察官偵訊及一審法院審理時所陳之證詞顯有瑕疵；告訴人金美連就指訴聲請人恐
    嚇乙事於警訊、檢察官偵訊及一審法院審理時所陳皆大相逕庭，均為一審法院認
    定不足為聲請人不利之證明，並將理由詳述於一審刑事判決書（詳一審刑事判決
    書第三頁理由第二項第三點第九行、第四頁第一行至第十七行前段），因而為聲
    請人無罪之判決，惟原確定判決竟對聲請人上揭有利之證詞均未審酌，顯有足生
    影響於判決之重要證據漏未審酌，爰依法聲請再審云云。
二、按法院認為無再審理由者，應以裁定駁回之，刑事訴訟法第四百三十四條第一項
    定有明文，次按刑事訴訟法第四百二十一條規定，不得上訴於第三審法院之案件
    ，除前條規定以外，其經第二審確定之有罪判決，如就足生影響於判決之重要證
    據漏未審酌者，亦得為受判決人之利益，聲請再審。所謂「足生影響於判決之重
    要證據漏未審酌」，係指當事人於事實審法院判決前，已發現而提出之證據，足
    以影響、變更判決結果，而法院漏未審酌而言，苟事實審法院依調查之結果，本
    於論理法則、經驗法則，經取捨證據後認定事實者，既對卷附證據資料為價值判
    斷，而對被告不利之證據採酌據為論罪之依據，至其餘與前開論罪證據不相容之
    供述，縱屬對被告有利，仍無證據價值而不採，此係有意不採，並非疏而漏未審
    酌，尚不得據為聲請再審之理由。經查，本件原判決經審理後，就證人黃淑媛、
    張育誠、告訴人金美連之陳述，綜合所有證據分別定其取捨，本於調查所得之心
    證而為合理之判斷，並於原判決理由欄內載明認定聲請人有罪所憑之證據及理由
    ，原判決係依職權認定本件事實，尚無重要證據漏未審酌之情。縱原判決有對證
    據取捨失當，亦屬判決是否違背法令問題，自與前揭再審之要件不合。本件聲請
    人前開聲請意旨猶對原確定判決採證得當與否為爭執顯與首揭規定要件未合，其
    再審之聲請為無理由，應予駁回。
據上論斷，應依刑事訴訟法第四百三十四條第一項，裁定如主文。
中      華      民      國    九十二    年     十二     月     十七     日
                            臺灣高等法院刑事第十九庭
                                審判長法  官  許  國  宏
                                      法  官  林  勤  純
                                      法  官  洪  光  燦
右正本證明與原本無異。
不得抗告。
                                      書記官  陳  玉  嬋
中      華      民      國    九十二    年     十二     月     十七     日


司法院資訊處製作；財團法人民間司法改革基金會備份。
